【裁判字號】    89,訴,2018
【裁判日期】    890928
【裁判案由】    違反電信法
【裁判全文】
臺灣臺中地方法院刑事判決                        八十九年度訴字第二一八號
    公  訴  人  台灣台中地方法院檢察署檢察官
    被      告  乙○○
右列被告因違反電信法案件，經檢察官提起公訴（八十九年度偵字第一一六一五號）
，本院判決如左：
    主  文
乙○○連續行使偽造私文書，足以生損害於他人，處有期徒刑肆月，緩刑參年。
盜拷含偽造號碼為000000000號、000000000號之易利信廠牌行動
電話壹具，沒收。
    事  實
一、乙○○於民國八十八年六月間，明知不詳姓名之成年人所販賣之手機內有盜拷偽
    造丁○○向甲○○○股份有限公司（以下簡稱甲○○○）申請承租使用之000
    000000行動電話門號及漢元國際有限公司（起訴書誤載為丙○○）向甲○○○所申請承租使用之000000000行動電話門號，竟仍以新台幣（下同
    ）五千元買受後，並自八十八年六月間起至八十八年十二月間止，基於行使盜拷
    偽造之行動電話門號及為自己免於給付通訊費用不法利益之概括犯意，連續以無
    線方式撥打盜用前揭行動電話與0000000000、0000000000
    、（○四）0000000、（○三）0000000、0000000000
    、0000000000、0000000000、0000000000、0
    000000000、0000000000號等電話通信，各通話次數多寡不
    等，即盜用他人之電信設備通信與持用上開電話之親友聯絡，使甲○○○公司行
    動電話之通信系統陷於錯誤，為其提供通話服務，並取得免付通話費之不法利益
    共一萬九千零八十三元，同時致丁○○及漢元國際有限公司之行動電話費虛增，
    且妨害甲○○○公司關於電話管理之正確性，足以生損害於丁○○、漢元國際有
    限公司及甲○○○公司。後經丁○○於接獲甲○○○公司寄發八十八年十一、十
    二月之帳單共計暴增七千六百餘元及漢元國際有限公司之會計丙○○接獲甲○○○公司寄發八十八年七、八月之帳單共計暴增一萬一千四百餘元均發現異常，分
    別向甲○○○股份有限公司提出申訴其所申請之上揭行動電話號碼疑遭人盜用通
    信，該公司北台中營運處報由電信警察隊第二中隊循線查知上情。
二、案經交通部電信總局移送台灣台中地方法院檢察署檢察官偵查起訴。
    理  由
一、右揭事實，業據被告乙○○於電信警察隊警詢及偵、審理中均坦承不諱，核與被
    害人丁○○於警訊中所指述及證人即漢元國際有限公司之會計丙○○、證人即被
    告乙○○撥打上開行動電信之受話人陳明宏分別於警訊中所證述之情節相符，並
    有行動話被盜用申報書、檢舉行動電話盜拷案件附件資料、行動電話客戶話費申
    告聯單及行動電話用戶申訴意見及相關資料一覽表、甲○○○股份有限公司被盜
    撥之明細按電話及日期時間排序報表各二份在卷足憑。本件事證明確，被告犯行
    洵堪認定。
二、按行動電話手機（話機）之電子序號及內碼等，係手機製造廠商及行動電話通信
    業者（如甲○○○公司等）方有權（或授權他人）製作，將之輸錄於行動電話手
    機之電腦電磁紀錄內，供行動電話通信業者之電腦網路交換控制中心比對查核，
    以決定是否准許該手機使用者通信之用。合於永續狀態中表示一定用意證明之刑
    法文書概念，自屬刑法第二百二十條第二項、第二百十條之準私文書。苟有盜拷
    偽造他人行動電話之序號、內碼等置於自己之行動電話手機內，並持以行使之行
    為，即已觸犯刑法第二百十六條、第二百二十條第二項、第二百十條之行使偽造
    準私文書罪。又電信法第五十六條第一項之罪，以意圖為自己或第三人不法之利
    益，使用有線、無線或其他電磁方式，盜接或盜用他人電信設備通信者為要件。
    本罪之處罰詐得免繳電信通信費用之不法利益規定，乃刑法詐欺得利罪之特別法
    ，依特別法優於普通法之原則，自毋庸再論以刑法詐欺得利罪。盜拷他人行動電
    話之序號、內碼等資料於自己之行動電話手機後，進而有使用盜打之行為，除犯
    行使偽造準私文書罪，亦同時觸犯本罪。而盜拷偽造後之一個盜打行使行為，屬
    一行為同時觸犯二罪名之想像競合犯，應從一重依行使偽造準私文書罪論處（最
    高法院八十八年度第一次刑事庭會議紀錄意旨可資參照）。故核被告所為，係犯
    刑法第二百十六條、第二百二十條第二項、第二百十條之行使偽造準私文書罪及
    電信法第五十六條第一項盜用他人電信設備通信罪。被告所犯前開二罪間，係一
    行為而觸犯二罪名，為想像競合犯，應從一重之行使偽造準私文書罪處斷。公訴
    人雖未就被告行使偽造準私文書部分之事實予以起訴，惟該部分事實與已起訴部
    分有想像競合之裁判上一罪關係，為起訴效力所及，本院自得併予審理。被告先
    後所為多次盜撥行為，時間緊接，犯罪構成要件相同，顯係基於概括之犯意反覆
    為之，是為連續犯，應依刑法第五十六條之規定以一罪論，並加重其刑。爰審酌
    被告使用盜拷行動電話足使電信機關管理之正確性發生影響，紊亂電信系統，並
    使合法租用戶蒙受多繳電話費之損害，且其行使盜用之次數不少及犯罪後坦承犯
    行、態度良好等一切情狀，量處如主文第一項所示之刑，以資懲儆。末查，被告
    未曾受有期徒刑以上刑之宣告，有卷附之台灣台中地方法院檢察署刑案查註紀錄
    表及台灣高等法院被告全國前案紀錄表各一份在卷可參，茲考量被告犯後尚能悔
    悟，堪信經此教訓，當知所警惕，信無再犯之虞，故認其所受宣告之刑以暫不執
    行為適當，爰併宣告緩刑三年，以觀後效。至被告所持含盜拷被害人丁○○租用
    之000000000號、與被害人漢元國際有限公司所租用00000000
    0號行動電話序號及內碼之行動電話一具，雖未扣案但不能證明業已滅失，應依
    電信法第六十條之規定，不問屬於犯人與否，為沒收之諭知。
據上論斷，應依刑事訴訟法第二百九十九條第一項前段，電信法第五十六條第一項、
第六十條，刑法第十一條前段、第五十六條、第二百十條、第二百十六條、第二百二
十條第二項、第五十五條、第七十四條第一款，判決如主文。
中      華      民      國      八十九    年      九    月    二十八    日
                                台灣台中地方法院刑事第三庭
                                        法    官  張  智  雄
右正本證明與原本無異。
如不服本判決，應於判決送達後十日內向本院提出上訴狀，上訴於臺灣高等法院臺中
分院( 須附繕本 )。
                                        書 記 官
中      華      民      國      八十九    年      九    月    二十九    日
附錄本案論罪科刑所犯法條全文：
刑法第二百十條
偽造、變造私文書，足以生損害於公眾或他人者，處五年以下有期徒刑。
電信法第五十六條第一項：意圖為自己或第三人不法之利益，以有線、無線或其他電
磁方式，盜接或盜用他人電信設備通信者，處五年以下有期徒刑、拘役或科或併科新
台幣十五萬元以下罰金。


司法院資訊處製作；財團法人民間司法改革基金會備份。
